【裁判字號】    99,訴,163
【裁判日期】    991025
【裁判案由】    土地所有權移轉登記
【裁判全文】
臺灣宜蘭地方法院民事判決               99年度訴字第163號
原      告  李璧卿
訴訟代理人  陳倉富律師
被      告  張憶如
上列當事人間請求所有權移轉登記事件，本院於民國99年10月7
日言詞辯論終結，判決如下：
    主  文
被告應將如附表所示之土地所有權移轉登記予原告。
訴訟費用新台幣壹萬壹仟貳佰肆拾元由被告負擔。
    事  實  及  理  由
一、原告起訴主張：
(一)、緣如附表所示之39筆土地（下稱系爭土地）均原為被告之父
    即其被繼承人張富雄所有。惟張富雄已於民國94年10月8 日
    死亡，被告及其弟即訴外人張子懷等2 人均為張富雄之第一
    順序繼承人，茲因訴外人張子懷係拋棄繼承，嗣系爭土地於
    95年5 月22日即由被告以繼承為登記原因而登記為其所有，
    此有土地登記謄本39件暨土地登記原始申請書及其相關附件
    乙式可稽。依被告之父張富雄與原告前於83年11月29日訂立
    「不動產買賣契約書」，將系爭土地與其他土地一併出賣予
    原告，礙於當時土地法規定無法辦理系爭土地之所有權移轉
    登記，乃將系爭土地設定抵押權予原告之配偶李沈淑惠及原
    告，並約定將系爭土地之土地所有權狀交由訴外人即代書廖
    金珠保管，嗣張富雄於94年10月8 日死亡後，被告於94年10
    月上旬，為辦理土地所有權之繼承登記，而於95年5 月22日
    以系爭土地所有權狀滅失為由，出具切結書向宜蘭縣宜蘭地
    政事務所申請辦理系爭土地之繼承登記，使不知情之該管公
    務員將此不實事項登載於職務上所掌管之土地登記卷宗，並
    公告將原土地所有權狀註銷，被告所涉刑法上使公務員登載
    不實之行為，經鈞院刑事庭以98年度簡上字第66號判決確定
    在案。
(二)、按「申請登記，除本規則另有規定外，應提出下列文件：一
    、登記申請書。二、登記原因證明文件。三、已登記者，其
    所有權狀或他項權利證明書。…」、「土地登記有下列各款
    情形之一，未能提出權利書狀者，應於登記完畢時公告註銷
    ：一、申辦繼承登記，經申請之繼承人檢附切結書者。…」
    ，固分別為土地登記規則第34條及第67條所定。又「法律行
    為違反強制或禁止之規定者，無效。但其規定並不以之為無
    效者，不在此限。」，亦為民法第71條定有明文。惟查，本
    件被告張憶如前述出具不實之切結書之行為，雖已違反上開
    土地登記規則之規定，但其規定並不使其為繼承之法律行為
    而因此即為無效。因此，本件被告張憶如既為被繼承人張富
    雄之繼承人，依民法第1148條之規定，自應概括繼受張富雄
    就系爭不動產買賣契約關係之權利義務。經查，本件目前系
    爭土地之所有權歸屬，均係被告於張富雄死亡後由渠以繼承
    為原因登記而繼受取得者，已如前述。乃原告爰依系爭不動
    產買賣契約之法律關係及繼承之法理，訴請被告應為本件土
    地所有權移轉登記，自為有理由，應予准許。
(三)、就系爭不動產買賣契約書是否為真正部分：張富雄與原告前
    於83年11月29日訂立系爭不動產買賣契約書，將系爭39筆土
    地與其他土地合計82筆一併出賣予原告，此有上開契約書末
    頁不動產標示欄之記載可稽。惟其中尚餘系爭39筆土地係礙
    於當時土地法及農業發展條例等之相關規定致被告之父張富
    雄遲遲無法依約辦理系爭39筆土地之所有權移轉登記予原告
    。至於上開不動產買賣契約標的之其他43筆土地，扣除坐落
    壯濱二段（重測前為公館段後埤小段）173-3 地號土地嗣已
    被政府徵收合併而不存在（鈞院99年度訴字第32號民事判決
    書附表編號43號所示即明）之外，則於原告依約陸續給付買
    賣價金款項予被告之父張富雄後已先於84年間將其他42筆之
    土地之所有權移轉登記予原告完竣在案，顯見系爭不動產買
    賣契約書為真正，尚堪認定。再者，本件系爭不動產買賣契
    約書簽訂之情形，核與證人即被告之母陳月滿之證述：「（
    法官問：這份契約書是否看過？對於系爭土地買賣之事是否
    知悉？請詳述之。）看過，是他在賣了土地後過了3 年才知
    道。…我從他的行李裡面找到這份契約書，…，拿到的買賣
    價金也都花光了。」、「原告有開5張本票，各120萬元給張
    富雄，因為張富雄愛賭博，我就幫他收著，…」（鈞院卷第
    159、160頁）及證人廖金珠之證述：「這契約是在我們事務
    所擬的，是由我另外一位同事擬具給他們二位簽名蓋章的。
    本件訂約過程我知道，原告與張富雄進到事務所來，拿了一
    堆土地的資料請我們幫他們擬契約，買賣條件是他們之前就
    已經談好了，我們是依照他們的約定幫他們擬約。…」（鈞
    院卷第161 頁）等語相符，亦足證系爭不動產買賣契約書為
    真正。
(四)、關於原告是否已付清尾款，而得向系爭不動產買賣契約之賣
    方即張富雄之繼承人即被告請求移轉登記部分。查，依系爭
    不動產買賣契約書第三條之約定，系爭買賣價金尾款600 萬
    元整係由原告於立約之日時簽發面額120 萬元整、到期日各
    為84、85、86、87、88年12月30日之商業本票5 紙交由張富
    雄收執，亦據證人陳月滿、廖金珠之證述明確在卷。另張富
    雄依系爭契約書第13條之約定，雙方於未清理財務（價款）
    前，將系爭土地之土地所有權狀亦交由證人即代書廖金珠保
    管。嗣原告乃分別於84、85、86、87、88年12月30日之商業
    本票到期時陸續給付各該買賣價金尾款120 萬元予張富雄之
    同時，並當場取回上開商業本票予以撕毀作廢，故原告已無
    從提出供核，先予敘明。次查，原告就上開84、85、86、87
    年12月30日之4紙商業本票到期時均已給付各120萬元予張富
    雄收訖，此業據證人即被告之母陳月滿之證述：「…這五張
    本票付到最後一張，…，所以這張沒有付。」等語（鈞院卷
    第160 頁）足證。另88年12月30日之商業本票到期時，因張
    富雄仍然礙於當時土地法及農業發展條例等之相關規定致其
    無法立即依約辦理系爭39筆土地之所有權移轉登記予原告之
    故，原告本來無意再給付該最後一期款項予張富雄。惟因當
    時張富雄在外另外積欠其他債主款項而一再央求原告代其清
    償致原告因一時心軟，且亦不堪其債主一再登門聲稱原告所
    簽發之商業本票在渠等手上等語要求原告承受張富雄之債務
    等故，而同意代其陸續清償部分欠款。茲因原告誠然不勝張
    富雄所欠債主之一再騷擾，幾經折衝協調，雙方乃同意直接
    改依系爭契約書第14條之原來約定，由原告即代張富雄清償
    其所欠債款以結清系爭買賣價尾款120 萬元並由張富雄於89
    年4月12日將系爭土地設定第二順序抵押權800萬元予原告以
    確保日後系爭土地所有權之移轉。然因原告代張富雄清償其
    在外之上述欠款120 萬元中係由原告之配偶李沈淑惠出資50
    萬元者以助原告順利解決系爭買賣價款之給付，且鑑於系爭
    土地依然無法順利過戶移轉予原告之緣故，遂由張富雄於同
    日先將系爭土地設定第一順序抵押權50萬元予原告之配偶李
    沈淑惠以確保其債權之清償。以上之情形，詳原證一及原證
    八之土地登記謄本他項權利事項欄所登載之情形即明。況依
    系爭買賣契約書第14條：「買賣標的物之一部倘未能於付清
    全部價款後完成過戶手續，該部分應於價款收訖之同時供給
    甲方設定抵押擔保。」之約定以觀，本件原告既已代張富雄
    清償其所欠債款以結清系爭買賣價尾款120 萬元並由張富雄
    將系爭土地設定第二順序抵押權800 萬元予原告以確保日後
    系爭土地所有權之移轉等情，亦足見原告確已依約給付本件
    買賣之全部價款，否則張富雄豈會在未收訖全部買賣價款之
    情形下無端即將系爭土地設定抵押權予原告？是此部分之情
    形，自可證明原告確已付清尾款120 萬元之事實。縱鈞院仍
    認張富雄89年4月12日將系爭土地設定第二順序抵押權800萬
    元予原告時，原告仍尚未付最後一筆尾款120 萬元者，依被
    告所自承：「…她跟我說扣除應該還給李壁卿先墊的我父親
    喪葬費還有九十幾萬元沒付清，…證人在我找他時確實說有
    九十幾萬元可以拿。」（鈞院卷第162、163頁）等語，因此
    扣除原告所先墊付之喪葬費用後，本件尾款已不超過100 萬
    元之範圍，尚堪認定。又張富雄於89年4 月12日將系爭土地
    設定第一順序抵押權50萬元予原告之配偶李沈淑惠時，確由
    原告之配偶李沈淑惠出資50萬元者以助原告給付予張富雄，
    此部分之50萬元自應得原告主張予扣除。再者，張富雄於89
    年4月12日將系爭土地設定第二順序抵押權800萬元予原告後
    ，原告於89年4 月13日亦曾再給付30萬元予張富雄，此有張
    富雄於89年4 月13日所簽發之30萬元本票（原證九）乙紙為
    證。嗣原告分別於90年元月2 日、92年10月1日亦曾再給付2
    萬元及23萬元予張富雄，此有張富雄分別於90年元月2 日、
    92年10月1日所簽發之等額本票2紙可證。此部分之本票債權
    計75萬元自亦應予扣除。因此，本件原告所支付之款項葉已
    超過買賣尾款120萬元或被告所自承不超過100萬元之範圍，
    從而，本件原告確已付清系爭買賣契約書所約定之價款，應
    堪認定。乃被告辯稱原告並未付清系爭買賣契約書所約定之
    尾款120萬元云云，洵無理由。
(五)、綜上所述，本件被告張憶如既為被繼承人張富雄之繼承人，
    依民法第1148條之規定，自應概括繼受張富雄就系爭不動產
    買賣契約關係之權利義務。乃原告爰依系爭不動產買賣契約
    之法律關係及繼承之法理，訴請被告應為本件39筆土地所有
    權移轉登記。爰為訴之聲明：如主文所示。
二、被告則答辯以：否認系爭不動產買賣契約書為真正，否則於
    89年間法令規定已經可以移轉農地，當時原告就可以請求伊
    父親即張富雄去移轉，為何等到張富雄過世後才向伊請求，
    故原告之主張不實。就原告提出之不動產買賣契約書係在伊
    父親過世後才看到的，因為伊父親生前曾因家暴問題被法院
    命令要遷離家裡，沒有再回到原來的家，該契約書上沒有伊
    父親的簽名，只有印章，其效力有問題，故該契約並非真正
    ，且該契約上既載明係本票，卻又有支票之記載，故非真實
    。伊質疑系爭契約書上所載價金600 萬元沒有給付，伊母親
    即證人陳月滿所為證述，只是陳述經過，沒有親身參與，縱
    有部分給付，依伊之前詢問代書即證人廖金珠，伊應該還有
    90幾萬元可以請求等語。爰為答辯聲明：駁回原告之訴。
三、本件兩造不爭執之事實，為坐落宜蘭縣壯圍鄉○○○段如附
    表所示之39筆土地，原為訴外人即被告之父親張富雄所有，
    嗣張富雄於94年10月8 日死亡，其繼承人為被告與訴外人即
    被告之胞弟張子懷，經張子懷為拋棄繼承，系爭土地由被告
    出具所有權狀滅失之切結書，於95年5 月22日向宜蘭縣宜蘭
    地政機關辦理登記。系爭土地並設定債權金額50萬元之第一
    順位抵押權予訴外人即被告之妻李沈淑惠及債權金額800 萬
    元之第二順位抵押權予原告，此有土地登記謄本、被告全戶
    戶籍謄本、本院家事法庭95年度繼字第23號裁定等件在卷可
    參，並為兩造所不爭執，堪信為真。
四、本件經本院整理，並為兩造所同意之爭點為：(一)、系爭不動
    產買賣契約書是否為真正？(二)、原告是否已付清尾款，而得
    向系爭不動產買賣契約賣方即張富雄之繼承人即被告請求移
    轉登記？茲認定如下：
(一)、按當事人主張有利於己之事實者，就其事實有舉證之責任，
    民事訴訟法第277 條定有明文。又按民事訴訟舉證責任之分
    配，旨在使提出有利於己之主張者，負有舉證證明其權利存
    在之事實，如無法積極舉證證明其權利存在，即應受不利之
    判斷。本件原告提出之系爭不動產買賣契約書，經被告抗辯
    其真正。經查，據證人即被告之母、張富雄之妻陳月滿於99
    年9月9日到庭結證稱：「（法官提示系爭不動產買賣契約書
    並告亦要旨問：這份契約是否曾經看過？對系爭土地買賣之
    事是否知悉，請詳述之？）看過，是在他賣了土地後過了3
    年才知道的。因為張富雄喜歡賭博所以我曾經用電話錄音錄
    下他和其他人的對話，我循線打給原告，問他張富雄是否將
    土地賣給他，原告說不是，只是他朋友，之後我從他其他朋
    友口中得知張富雄有去領土地相關的文件，要我注意張富雄
    的行動。有一天他回到宜蘭來住在旅館，我從他的行李裡面
    找到這份契約書，他一直沒有坦白承認，拿到的買賣價金也
    都花光了。」、「（法官問：就妳所知，本件不動產買賣契
    約尾款付款情形如何？）原告有開立5張本票，各120萬元給
    張富雄，因為張富雄愛賭博，我就幫他收著，但是他一旦賭
    到沒錢又來跟我要。這5張本票付到最後1張，因為是要等到
    所有的共有人蓋齊章後才要給付，所以這張沒有付。」；另
    據證人即代書廖金珠結證稱：「（法官提示原證三並告以要
    旨問：證人是否參與本件不動產買賣契約書訂立及履行事宜
    ，請詳述之。）這契約是在我們事務所擬的，是由我另外一
    個同事擬具給他們二位簽名蓋章的。本件訂約的過程我知道
    ，原告與張富雄進到事務所來，拿了一堆土地的資料請我們
    幫他們擬契約，買賣條件是他們之前就已經談好了，我們是
    依照他們的約定幫他們擬約。付款方式就是依照契約內容履
    行，簽約時買方就有開立5張本票，面額各120萬元，到期日
    如契約所約定，他們就這每期各120 萬元的錢並不是每次以
    現金一次在我們事務所交付，就算有也是一、二次，大部分
    都是他們私底下就已經交付了。」，由證人廖金珠上開證述
    可知，張富雄本人確有與原告訂立系爭土地買賣契約之事實
    ；且證人陳月滿亦證述其在張富雄之行李內發現系爭土地買
    賣契約書，原告有開立5 張本票交由其保管等語。如系爭土
    地買賣契約書非張富雄本於自由意願而訂立，何以不依法主
    張權利，況原告簽發5 張本票，由張富雄交予陳月滿保管，
    票面金額各120萬元，總計600萬元，此亦與系爭土地買賣契
    約關於尾款之約定相符，均足認原告所陳應屬有據。被告雖
    爭執其真正，並於言詞辯論終結後提出陳報狀及契約書4 份
    為佐，然經審視結果，係2份不同契約各2份，被告復僅略陳
    「契約書內容及蓋章部分皆有問題」、「請法官仔細看契約
    書用印及內容」等語，然未具體指出所謂有問題之內容及用
    章為何，自無從推翻前述證人所證系爭不動產買賣契約確係
    原告與張富雄之證詞。被告復以張富雄自己會寫字，為何在
    系爭不動產買賣契約上無張富雄之簽名云云以質疑其真正，
    惟按依法律之規定，有使用文字之必要者，得不由本人自寫
    ，但必須親自簽名。如有用印章代簽名者，其蓋章與簽名生
    同等之效力。民法第3 條第1項、第2項分別定有明文。而依
    諸我國社會交易習慣，於相關契約文書上常僅要求蓋章為之
    即生效力，此為社會一般常識。故系爭不動產買賣契約書上
    ，縱無張富雄之簽名，揆諸前開說明，並不影響其效力，從
    而，系爭土地買賣契約書係為真正，應堪認定。至被告抗辯
    系爭不動產買賣契約書第3 條，關於本票與支票之記載，顯
    係誤繕，核與系爭契約書真偽之認定無涉，併敘明之。
(二)、關於原告是否已付清尾款，而得向被告請求移轉登記部分：
    被告就此抗辯以依伊之前詢問代書即證人廖金珠，伊應該還
    有90幾萬元可以請求云云。經查，證人廖金珠到院結證稱：
    「（法官問：最後120 萬元，有無付清？）因為並不是每次
    都在我們事務所付款，這部份我不清楚，但曾經耳聞張富雄
    說還有部分的錢沒有拿到。」、「（原告訴訟代理人提示合
    約書第14條並告以要旨問：記載買賣標的物有一部分價金沒
    有給付，就要辦理抵押設定，而該抵押設定也是由你們事務
    所辦理，請回憶其過程？）針對14條的寫法與我們辦設定的
    作法是他們雙方都已經同意，而且張富雄也拿了印鑑來，我
    們就幫他們辦理，至於價金有無全部付清，因為我沒有看到
    所以我不知道。」、「（被告問：我在我父親過世後曾經找
    證人，詢問我父親的遺產狀況，她跟我說扣除應該給李璧卿
    先墊的我父親喪葬費還有九十幾萬元沒付清，這部份請證人
    說明是否屬實？）李璧卿打電話告訴我張富雄已經過世，過
    了沒幾天被告有到我們事務所，她問我這件買賣的事情，我
    大概將契約的內容告訴她，尾款一百多萬元確實是拖很久，
    而且也一直沒有移轉登記。被告到我們公司，我就告訴她有
    這樣的情形，聽張富雄說還有一部分的錢沒有拿，我就告訴
    她繼承如何辦理，並且告訴她是否一個人拋棄，一個人繼承
    ，而且告訴她我聽說張富雄在外還有其他債務，並將整個買
    賣過程就我知道部分告訴她，並告訴她權狀都在我這裡，至
    於錢的部分我可以幫她和原告談要怎麼處理，意思是指就算
    張富雄價款已經全部拿清，我可以再幫被告爭取一些款項，
    但是後來過了幾年，不知為何被告自己去辦理報失權狀。」
    （本院卷第162頁、163頁言詞辯論筆錄）。是據證人廖金珠
    之證述可知，渠並不清楚尾款120 萬元是否已經付清，關於
    90幾萬元未付清之敘述，僅屬傳聞或臆測之詞，尚乏具體之
    佐證，況渠證稱表示願意幫助被告與原告協調，以便爭取除
    已付清款項外之部分款項等語，則被告所辯，已難採憑。加
    以依系爭不動產買賣契約書第14條之約定：「買賣標的物之
    一部倘未能於付清全部價款後，完成過戶手續，該部分應於
    價款收訖之同時供給甲方設定抵押擔保。」（本院卷第111
    頁），而系爭土地確有於89年4 月12日設定債權金額50萬元
    之第一順位抵押權予訴外人即被告之妻李沈淑惠、債權金額
    800 萬元之第二順位抵押權予原告，此有系爭土地土地登記
    謄本在卷可稽（本院卷第12至89頁），依上開約定，就系爭
    土地為抵押權設定登記，必以已付清全部價款為前提，故依
    據上開事證，應足認定原告確已付清尾款予張富雄。故原告
    之主張，為有理由。被告所辯，則非有據。
(三)、按繼承人自繼承開始時，除本法另有規定外，承受被繼承人
    財產上之一切權利、義務，民法第1148條第1 項前段定有明
    文。本件被告之被繼承人張富雄過世後，第一順位法定繼承
    人原為被告與訴外人張子懷，嗣張子懷拋棄繼承後，即由被
    告單獨繼承張富雄之財產上一切權利、義務，而原告依系爭
    不動產買賣契約書得主張其權利，業如前述，從而，原告主
    張，為有理由。
五、綜上所述，原告依買賣契約及繼承之法律關係，請求被告移
    轉登記如附表所示之不動產，為有理由，應予准許。
六、本件事證已臻明確，兩造其餘主張及攻擊防禦方法，核與判
    決結果無影響者，爰不一一論述，併此敘明。
七、訴訟費用負擔之依據：民事訴訟法第78條（訴訟費用= 裁判
    費10,240元+證人旅費1,000元=11,240元）。
中    華    民    國    99    年    10    月    25    日
                  臺灣宜蘭地方法院民事庭
                      法  官  張軒豪
正本與原本無異。
如不服本判決，應於判決送達後20日內提出上訴狀(須附繕本)。
中    華    民    國    99    年    10    月    26    日
                      書記官  謝佩欣
附表：土地標示附表
┌───────────────────────────┐
│                                     99年度訴字第163號│
├─┬────────────────┬────┬───┤
│  │     土   地    坐    落        │面積    │權利  │
│編├──┬───┬───┬──┬──┼────┤範圍  │
│號│縣市│鄉鎮市○ 段   ○○段│地號│平方公尺│      │
├─┼──┼───┼───┼──┼──┼────┼───┤
│  │宜蘭│壯  圍│壯濱二│    │ 2  │2066.89 │1/45  │
│ 1├──┼───┴───┴──┴──┴────┴───┤
│  │備考│重測前：公館段後埤小段183-2地號             │
├─┼──┼───┬───┬──┬──┬────┬───┤
│  │宜蘭│壯  圍│壯濱二│    │ 3  │4898.67 │1/45  │
│ 2├──┼───┴───┴──┴──┴────┴───┤
│  │備考│重測前：公館段後埤小段183-4地號             │
├─┼──┼───┬───┬──┬──┬────┬───┤
│  │宜蘭│壯  圍│壯濱二│    │ 4  │1450.25 │1/45  │
│ 3├──┼───┴───┴──┴──┴────┴───┤
│  │備考│重測前：公館段後埤小段183-1地號             │
├─┼──┼───┬───┬──┬──┬────┬───┤
│  │宜蘭│壯  圍│壯濱二│    │ 5  │6408.47 │1/120 │
│ 4├──┼───┴───┴──┴──┴────┴───┤
│  │備考│重測前：公館段後埤小段183-3地號             │
├─┼──┼───┬───┬──┬──┬────┬───┤
│  │宜蘭│壯  圍│壯濱二│    │ 6  │2877.38 │1/120 │
│ 5├──┼───┴───┴──┴──┴────┴───┤
│  │備考│重測前：公館段後埤小段183地號               │
├─┼──┼───┬───┬──┬──┬────┬───┤
│  │宜蘭│壯  圍│壯濱二│    │ 8  │ 767.22 │1/120 │
│ 6├──┼───┴───┴──┴──┴────┴───┤
│  │備考│重測前：公館段後埤小段181地號               │
├─┼──┼───┬───┬──┬──┬────┬───┤
│  │宜蘭│壯  圍│壯濱二│    │ 9  │ 1681.35│1/120 │
│ 7├──┼───┴───┴──┴──┴────┴───┤
│  │備考│重測前：公館段後埤小段182地號               │
├─┼──┼───┬───┬──┬──┬────┬───┤
│  │宜蘭│壯  圍│壯濱二│    │ 10 │ 538.18 │1/45  │
│ 8├──┼───┴───┴──┴──┴────┴───┤
│  │備考│重測前：公館段後埤小段180-1地號             │
├─┼──┼───┬───┬──┬──┬────┬───┤
│  │宜蘭│壯  圍│壯濱二│    │ 11 │ 1283.33│1/120 │
│ 9├──┼───┴───┴──┴──┴────┴───┤
│  │備考│重測前：公館段後埤小段180地號               │
├─┼──┼───┬───┬──┬──┬────┬───┤
│  │宜蘭│壯  圍│壯濱二│    │ 12 │ 3233.46│1/120 │
│10├──┼───┴───┴──┴──┴────┴───┤
│  │備考│重測前：公館段後埤小段179地號               │
├─┼──┼───┬───┬──┬──┬────┬───┤
│  │宜蘭│壯  圍│壯濱二│    │ 14 │  829.43│1/45  │
│11├──┼───┴───┴──┴──┴────┴───┤
│  │備考│重測前：公館段後埤小段179-1地號             │
├─┼──┼───┬───┬──┬──┬────┬───┤
│  │宜蘭│壯  圍│壯濱二│    │ 17 │  469.39│1/120 │
│12├──┼───┴───┴──┴──┴────┴───┤
│  │備考│重測前：公館段後埤小段188-1地號             │
├─┼──┼───┬───┬──┬──┬────┬───┤
│  │宜蘭│壯  圍│壯濱二│    │ 18 │  598.95│1/120 │
│13├──┼───┴───┴──┴──┴────┴───┤
│  │備考│重測前：公館段後埤小段189地號               │
├─┼──┼───┬───┬──┬──┬────┬───┤
│  │宜蘭│壯  圍│壯濱二│    │ 22 │  320.07│1/45  │
│14├──┼───┴───┴──┴──┴────┴───┤
│  │備考│重測前：公館段後埤小段185-1地號             │
├─┼──┼───┬───┬──┬──┬────┬───┤
│  │宜蘭│壯  圍│壯濱二│    │ 23 │ 1002.85│1/120 │
│15├──┼───┴───┴──┴──┴────┴───┤
│  │備考│重測前：公館段後埤小段185地號               │
├─┼──┼───┬───┬──┬──┬────┬───┤
│  │宜蘭│壯  圍│壯濱二│    │ 24 │ 1309.11│1/120 │
│16├──┼───┴───┴──┴──┴────┴───┤
│  │備考│重測前：公館段後埤小段186地號               │
├─┼──┼───┬───┬──┬──┬────┬───┤
│  │宜蘭│壯  圍│壯濱二│    │ 25 │  428.21│1/45  │
│17├──┼───┴───┴──┴──┴────┴───┤
│  │備考│重測前：公館段後埤小段190-1地號             │
├─┼──┼───┬───┬──┬──┬────┬───┤
│  │宜蘭│壯  圍│壯濱二│    │ 26 │  902.54│1/120 │
│18├──┼───┴───┴──┴──┴────┴───┤
│  │備考│重測前：公館段後埤小段191地號               │
├─┼──┼───┬───┬──┬──┬────┬───┤
│  │宜蘭│壯  圍│壯濱二│    │ 27 │ 179.01 │1/45  │
│19├──┼───┴───┴──┴──┴────┴───┤
│  │備考│重測前：公館段後埤小段192-1地號             │
├─┼──┼───┬───┬──┬──┬────┬───┤
│  │宜蘭│壯  圍│壯濱二│    │ 29 │ 1112.64│1/120 │
│20├──┼───┴───┴──┴──┴────┴───┤
│  │備考│重測前：公館段後埤小段192地號               │
├─┼──┼───┬───┬──┬──┬────┬───┤
│  │宜蘭│壯  圍│壯濱二│    │ 30 │ 5635.19│1/120 │
│21├──┼───┴───┴──┴──┴────┴───┤
│  │備考│重測前：公館段後埤小段184地號               │
├─┼──┼───┬───┬──┬──┬────┬───┤
│  │宜蘭│壯  圍│壯濱二│    │ 74 │ 3369.69│1/120 │
│22├──┼───┴───┴──┴──┴────┴───┤
│  │備考│重測前：公館段後埤小段193地號               │
├─┼──┼───┬───┬──┬──┬────┬───┤
│  │宜蘭│壯  圍│壯濱二│    │ 75 │  631.68│1/45  │
│23├──┼───┴───┴──┴──┴────┴───┤
│  │備考│重測前：公館段後埤小段193-1地號             │
├─┼──┼───┬───┬──┬──┬────┬───┤
│  │宜蘭│壯  圍│壯濱二│    │ 76 │  954.91│1/120 │
│24├──┼───┴───┴──┴──┴────┴───┤
│  │備考│重測前：公館段後埤小段194地號               │
├─┼──┼───┬───┬──┬──┬────┬───┤
│  │宜蘭│壯  圍│壯濱二│    │ 77 │  461.37│1/45  │
│25├──┼───┴───┴──┴──┴────┴───┤
│  │備考│重測前：公館段後埤小段194-1地號             │
├─┼──┼───┬───┬──┬──┬────┬───┤
│  │宜蘭│壯  圍│壯濱二│    │ 80 │  731.82│1/120 │
│26├──┼───┴───┴──┴──┴────┴───┤
│  │備考│重測前：公館段後埤小段195-1地號             │
├─┼──┼───┬───┬──┬──┬────┬───┤
│  │宜蘭│壯  圍│壯濱二│    │ 81 │ 2596.33│1/120 │
│27├──┼───┴───┴──┴──┴────┴───┤
│  │備考│重測前：公館段後埤小段196地號               │
├─┼──┼───┬───┬──┬──┬────┬───┤
│  │宜蘭│壯  圍│壯濱二│    │ 83 │ 1049.1 │1/120 │
│28├──┼───┴───┴──┴──┴────┴───┤
│  │備考│重測前：公館段後埤小段197地號               │
├─┼──┼───┬───┬──┬──┬────┬───┤
│  │宜蘭│壯  圍│壯濱二│    │538 │586.7   │1/15  │
│29├──┼───┴───┴──┴──┴────┴───┤
│  │備考│重測前：公館段後埤小段178-1地號             │
├─┼──┼───┬───┬──┬──┬────┬───┤
│  │宜蘭│壯  圍│壯濱二│    │539 │1695.3  │1/120 │
│30├──┼───┴───┴──┴──┴────┴───┤
│  │備考│重測前：公館段後埤小段177地號               │
├─┼──┼───┬───┬──┬──┬────┬───┤
│  │宜蘭│壯  圍│壯濱二│    │542 │2326.12 │1/120 │
│31├──┼───┴───┴──┴──┴────┴───┤
│  │備考│重測前：公館段後埤小段175-2地號             │
├─┼──┼───┬───┬──┬──┬────┬───┤
│  │宜蘭│壯  圍│壯濱二│    │543 │100.2   │1/120 │
│32├──┼───┴───┴──┴──┴────┴───┤
│  │備考│重測前：公館段後埤小段175-3地號             │
├─┼──┼───┬───┬──┬──┬────┬───┤
│  │宜蘭│壯  圍│壯濱二│    │545 │22.28   │1/120 │
│33├──┼───┴───┴──┴──┴────┴───┤
│  │備考│重測前：公館段後埤小段175-4地號             │
├─┼──┼───┬───┬──┬──┬────┬───┤
│  │宜蘭│壯  圍│壯濱二│    │548 │17.64   │1/120 │
│34├──┼───┴───┴──┴──┴────┴───┤
│  │備考│重測前：公館段後埤小段175-16地號            │
├─┼──┼───┬───┬──┬──┬────┬───┤
│  │宜蘭│壯  圍│壯濱二│    │549 │33.15   │1/120 │
│35├──┼───┴───┴──┴──┴────┴───┤
│  │備考│重測前：公館段後埤小段189-2地號             │
├─┼──┼───┬───┬──┬──┬────┬───┤
│  │宜蘭│壯  圍│壯濱二│    │552 │40.1    │1/120 │
│36├──┼───┴───┴──┴──┴────┴───┤
│  │備考│重測前：公館段後埤小段172地號               │
├─┼──┼───┬───┬──┬──┬────┬───┤
│  │宜蘭│壯  圍│壯濱二│    │553 │850.04  │1/120 │
│37├──┼───┴───┴──┴──┴────┴───┤
│  │備考│重測前：公館段後埤小段173-1地號             │
├─┼──┼───┬───┬──┬──┬────┬───┤
│  │宜蘭│壯  圍│壯濱二│    │554 │709.55  │1/120 │
│38├──┼───┴───┴──┴──┴────┴───┤
│  │備考│重測前：公館段後埤小段173地號               │
├─┼──┼───┬───┬──┬──┬────┬───┤
│  │宜蘭│壯  圍│壯濱二│    │557 │997.16  │1/12  │
│39├──┼───┴───┴──┴──┴────┴───┤
│  │備考│重測前：公館段後埤小段171-3地號             │
└─┴──┴──────────────────────┘

司法院資訊處製作；財團法人民間司法改革基金會備份。
